【裁判字號】    90,易緝,544
【裁判日期】    901115
【裁判案由】    贓物
【裁判全文】
臺灣臺中地方法院刑事判決                          九十年度易緝字第五四四號
    公  訴  人  臺灣臺中地方法院檢察署檢察官
    被      告  甲○○
右列被告因贓物案件，經檢察官提起公訴（九十年度偵字第二四二九號），本院判決
如左：
    主  文
甲○○收受贓物，處拘役伍拾日，如易科罰金，以參佰元折算壹日。
    事  實
一、甲○○於民國八十九年七月三十日，在臺中市西屯區逢甲大學附近某網路咖啡店
    前，明知真實姓名不詳綽號「阿龍」男子交付之車號ＢＺＯ－四九九號機車係來
    源不明之贓車（該機車為乙○○所有，於八十八年十一月間，在臺中縣大雅鄉○○路一四六號前失竊），竟予收受騎用。嗣乙○○之子高誠信於八十九年八月五
    日十九時許，在臺中市○○路九號「碧根廣場」前發現該機車，經報警至現場埋
    伏約二小時，因無人出面取車，乙○○遂於同日二十一時許請鎖匠前來開鎖欲牽
    回機車，此時甲○○出面制止而為警查獲。
二、案經臺灣臺中地方法院檢察署檢察官自動檢舉偵查起訴。
    理  由
一、訊據被告甲○○矢口否認有何收受贓物犯行，辯稱：綽號「阿龍」男子向伊借新
    臺幣（下同）二千元，該機車是「阿龍」於九十年七月三十日，在臺中市西屯區
    逢甲大學附近某網路咖啡店前借伊騎用，阿龍與伊言明該二千元不必還，且還機
    車時，只要將機車騎到臺中市○○路愛買公司並將鑰匙放在腳踏板墊子下面就可
    以。伊不知該機車是贓車，否則警察會同車主開鎖時，不會主動表明該機車是伊
    所有云云。惟查：
（一）該ＢＺＯ－四九九號機車為乙○○所有，於八十八年十一月間，在臺中縣大雅
      鄉○○路一四六號前失竊之情，業據乙○○於警員詢問時指訴綦詳，並有乙○○領回失竊機車之贓物領據一紙附卷可稽，故該機車為贓物無疑。
（二）該機車現值一萬餘元，此為被告所自承。依被告所辯，「阿龍」男子僅欠其二
      千元，卻將現值一萬餘元之機車交予被告騎用，對價顯不相當；又所辯還機車
      時只要將機車騎到臺中市○○路愛買公司並將鑰匙放在腳踏板墊子下面即可之
      歸還機車情節，與一般歸還借用車輛之常態悖違甚鉅；再被告借用「阿龍」男
      子之機車，竟完全不知其姓名，亦無聯絡電話及地址，殊與常情有違。另乙○○會同丙○○警員在上址開鎖時，丙○○警員係著便服，此業據丙○○警員證
      述明確（見本院九十年十一月一日審判筆錄）。故被告出面取車時，應無從知
      悉有警察在場，其因而毫無顧忌向在場之人表明是車主，應可想像。從而被告
      此部分辯述，尚難採為有利於被告之認定。
（三）綜上所述，被告借用機車時，對該機車屬來路不明之贓物一事應有認識。所辯
      不知該機車為贓車云云，不足採信。本件事證明確，被告犯行堪以認。
二、核被告所為，係犯刑法第三百四十九條第一項之收受贓物罪。本院審酌被告曾有
    詐欺前科，素行不良，收受之贓車價值一萬餘元，犯後未坦承犯行等一切情狀，
    量處如主文所示之刑，並諭知易科罰金之折算標準。
據上論斷，應依刑事訴訟法第二百九十九條第一項前段，刑法第三百四十九條第一項
、修正後刑法第四十一條第一項前段，罰金罰鍰提高標準條例第一條前段、第二條，
判決如主文。
中      華      民      國      九十      年      十一    月    十五    日
                                        法  官  游  文  科
右正本證明與原本無異。
如不服本判決，應於送達後十日內向本院提出上訴狀（須附繕本），上訴於臺灣高等
法院臺中分院。
                                        書記官
中      華      民      國      九十      年      十一    月    十五    日
附錄論罪科刑法條
刑法第三百四十九條第一項：
收受贓物者，處三年以下有期徒刑、拘役或五百元以下罰金。


司法院資訊處製作；財團法人民間司法改革基金會備份。
